臺灣彰化地方法院刑事判決　　　　　　　　　　　　　九十一年度訴字第六五七號
　　公　訴　人　臺灣彰化地方法院檢察署檢察官
　　被　　　告　甲○○
右列被告因偽造文書案件，經檢察官提起公訴（九十一年度偵緝字第一三０號），本
院判決如左：
    主      文
甲○○行使偽造私文書，足以生損害於公眾及他人，處有期徒刑月，如易科罰金，
以佰元折算壹日。
彰化縣警察局彰警交字第Ｉ00000000號舉發違反道路交通管理事件通知單移
送聯「收受通知聯者簽章」欄內，及該通知單迴覆聯、存根聯上甲○○偽造「陳婉麗
」之署押共枚均沒收。
    事      實
一、甲○○於民國九十年四月二十五日中午十二時三十五分許，騎乘車牌號碼ＩＣＩ
    ─七六０號重機車，行經彰化縣彰化市○○街一一０號前，因違規無照駕駛及未
    戴安全帽遭警攔檢盤查，詎甲○○為免登載自己姓名於違規罰單上，竟冒用老闆
    呂聰欽之妻陳婉麗名義，在彰化縣警察局彰警交字第Ｉ00000000號舉發
    違反道路交通管理事件通知單之移送聯「收受通知聯者簽章」欄內，偽造陳婉麗
    之署押（該通知單具複寫功能，上開署押即複寫於迴覆聯及存根聯上），再交還
    予執勤員警收執而行使之，以表示其確為陳婉麗本人並已領收前揭通知單，足生
    損害於陳婉麗本人及警察機關對於違規交通事件管理之正確性。嗣陳婉麗前往台
    北市監理站辦理機車駕照時，得知尚有交通罰鍰仍未繳清，經查詢違規紀錄後始
    報警處理查悉上情。
二、案經彰化縣警察局彰化分局報請臺灣彰化地方法院檢察署檢察官偵查起訴。
    理      由
一、右揭事實，業據被告甲○○於偵查及本院審理中坦承不諱，核與被害人陳婉麗指
    訴情節相符，復有彰化縣警察局舉發違反道路交通管理事件通知單移送聯影本、
    交通違規案件陳述書各一份附卷可稽。且經本院當庭命被告書寫「陳婉麗」之姓
    名，並與前揭通知單上之簽章字跡比對結果，無論就字體結構、筆劃繁簡、筆順
    、轉折等書寫特徵觀察，均明顯相互合致，而與被害人陳婉麗於警訊筆錄及交通
    違規案件陳述書之簽名字跡迥然有異，足徵上開通知單上之「陳婉麗」簽名確係
    由被告所偽造，殆無疑義。本案事證已臻明確，被告犯行至堪認定。
二、按被告甲○○在違反道路交通管理事件通知單移送聯之「收受通知聯者簽章」欄
    內偽簽「陳婉麗」姓名，自不待依據習慣或特約，單從形式上觀察，即足以知悉
    即係表示由陳婉麗出具領收通知聯之證明，當然屬於刑法第二百十條所稱之私文
    書（參照最高法院八十三年台上字第六六三一號判例）。其於偽造他人署押後，
    復將該通知單各聯交回警員處理，顯然對各該文書之內容有所主張，並足生損害
    於陳婉麗本人權益及警察機關對於違規交通事件管理之正確性，核其所為，係犯
    刑法第二百十六條、第二百十條之行使偽造私文書罪。被告偽造署押為偽造私文
    書之部分行為，偽造私文書之低度行為又為行使之高度行為所吸收，均不另論罪
    。爰審酌被告冒用他人名義簽名受領交通罰單，對於被害人造成莫大困擾，且混
    淆警察機關對於交通違規事件管理之正確性，所生危害仍不容輕忽，惟被告於偵
    審期間均能坦承犯行，犯後態度尚稱良好，及其犯罪動機、手段、所生危害等一
    切情狀，量處如主文所示之刑，併諭知易科罰金之折算標準，以示懲儆。又被告
    於彰化縣警察局彰警交字第Ｉ00000000號舉發違反道路交通管理事件通
知單移送聯「收受通知聯者簽章」欄內，及該通知單迴覆聯、存根聯上偽造「陳
    婉麗」之署押共三枚，雖均未扣案，然無證據證明業已滅失，均依刑法第二百十
    九條之規定，宣告沒收。
據上論斷，應依刑事訴訟法第二百九十九條第一項前段，刑法第二百十六條、第二百
十條、第四十一條第一項前段、第二百十九條，罰金罰鍰提高標準條例第二條，判決
如主文。
本案經檢察官羅美秀到庭執行職務。
中    華    民    國    九十一      年      七      月      二十五      日
                                臺灣彰化地方法院刑事第三庭
                                    法      官  高  文  崇
右正本證明與原本無異。
如不服本判決，應於判決送達後十日內向法院提出上訴狀( 須附繕本 )。
告訴人或被害人對於判決如有不服具備理由請求檢察官上訴者，其上訴期間之計算係
以檢察官收受判決正本之日期為準。
                                    法院書記官  謝  志  鑫
中    華    民    國    九十一      年      七      月      三十        日
刑法第二百十六條
行使第二百十條至第二百十五條之文書者，依偽造、變造文書或登載不實事項或使登
載不實事項之規定處斷。
刑法第二百十條
偽造、變造私文書，足以生損害於公眾或他人者，處五年以下有期徒刑。
